---
title: "Procesos Básicos de Teledetección"
output: github_document
---

```{r setup, include=FALSE}
knitr::opts_chunk$set(echo = TRUE)

library (raster)
library (sp)
library (rgdal)
library (maptools)
library (rgeos)
library (dplyr)
library (ggplot2)
```

## Proceso 1: Extracción de valores raster en R

En este tutorial, mostraremos tres métodos para extraer datos de un ráster en R:

1. Desde buffers circulares alrededor de puntos
2. Desde buffer cuadrados alrededor de puntos, y
3. Desde shapefiles.

Al hacerlo, también aprenderemos a convertir ubicaciones x, y en formato tabular (.csv, .xls, .txt) en *SpatialPointsDataFrame*, que se pueden usar con otros datos espaciales.

### Objetivos:

- Convertir ubicaciones de puntos *x*, *y* en un *SpatialPointsDataFrames*
- Asignar un Sistema de Referencia de Coordenadas (CRS) a un *SpatialPointsDataFrame*
- Extrae valores de los archivos raster.

### Datos empleados:

Estos archivos de datos de teledetección brindan información sobre la vegetación en los sitios de campo de la [Cordillera Experimental San Joaquin](http://www.neonscience.org/field-sites/field-sites-map/SJER) y [Soaproot Saddle](http://www.neonscience.org/field-sites/field-sites-map/SOAP) de la [Red Nacional del Observatorio Ecológico](http://www.neonscience.org/). Esta información esta destinada para fines educativos y puede accederse a todos los datos para propósitos de investigación, visitando el portal de datos [NEON](http://data.neonscience.org/home).




```{r}
```

## Incorporando datos

You can also embed plots, for example:

```{r}
```


